臺北高等行政法院裁定
　　　　　　　　　　　　　　　　　　 95年度訴字第03690號
原　　　告　甲○○
被　　　告　司法院
代　表　人　乙○○院長）住同.
上列當事人間因聲請解釋憲法等事件，原告提起行政訴訟，本院
裁定如下︰
    主  文
原告之訴駁回。
訴訟費用由原告負擔。
　　理  由
一、按「公法上之爭議，除法律別有規定外，得依本法提起行政
    訴訟。」、「訴訟事件不屬行政法院之權限者，行政法院應
    以裁定駁回之。」分別為行政訴訟法第2 條、第107 條第1
    項第1 款所明文規定。次按「司法院解釋憲法，並有統一解
    釋法律及命令之權。」、「司法院設大法官若干人，掌理本
    憲法第七十八條規定事項，由總統提名，經監察院同意任命
    之。」為憲法（第七章司法）第77條、第79條第2 項所明定
    ，是司法院大法官依據憲法獨立行使憲法解釋、憲法審判權
    ，乃屬司法權之行使，與一般行政機關行使公權力之情形不
    同，人民如不服司法院大法官憲法解釋及憲法審判權行使所
    生爭訟事件，自非屬行政法院之權限。
二、本件原告起訴意旨略以：原告聲請解釋憲法，係為銓敘部違
    背「警察人員管理條例」第15條「委任改任警佐」事件，並
    非被告轉述誤導之俸給事件，亦非以個人主觀見解，爭執法
    院適用之法律當否，而是法院確定終局裁判所適用之條文，
    非憲法第170 條所稱之法律，發生有牴觸憲法之疑義，請求
    解釋，被告所為之「不受理釋憲聲請」，有違背法律及司法
    院解釋規定，限制行使釋憲聲請及訴願之權利，難使信服，
    爰依行政訴訟法第5 條款2 項規定，提起本件行政訴訟，請
    求撤銷原處分及訴願決定，並命被告依司法院大法官審理案
    件法第5 條第1 項第2 項規定，作成適法處分，另依行政訴
    訟法第7 條規定，合併請求被告賠償原告訴訟程序中支出撰
    稿打字郵資等費用新台幣（下同）1,500 元，精神痛苦慰藉
    金50,000元，合計51,500元云云。
三、經查，本件原告前因聲請司法院大法官解釋，經司法院大法
    官會議決議不予受理，被告乃於95年6 月7 日以院台大二字
    第0950008087號函檢送司法院大法官第1283會議議事錄節本
    通知原告，原告不服該函提起訴願，經司法院決定不受理各
    節，固有司法院95年6 月7 日院台大二字第0950008087號函
    （含司法院大法官第1283會議議事錄節本）、95年9 月21日
    95年訴字第8 號訴願決定書等件在卷足憑；揆之前述說明，
    司法院大法官依據憲法獨立行使憲法解釋及憲法審判權，屬
    司法權之行使，相關爭訟非屬行政法院之權限，又原告請求
    精神痛苦慰藉金、訴訟程序中支出撰稿打字郵資等費用部分
    ，或屬私法侵權行為損害賠償法律關係，或屬國家賠償法所
    規定損害賠償之訴，亦非屬行政法院職掌範圍，從而，原告
    依行政訴訟法第5 條第2 項提起本件課予義務訴訟，請求撤
    銷原處分及訴願決定，並命被告依司法院大法官審理案件法
    第5 條第1 項第2 款規定，作成適法處分，另依行政訴訟法
    第7 條規定合併請求被告賠償撰稿打字郵資等費用、精神痛
    苦慰藉金51,500元，揆諸首揭說明，即不備起訴要件，且無
    從命為補正，應予駁回。
三、爰依行政訴訟法第107 條第1 項第1 款、第104 條、民事訴
    訟法第95條、第78條，裁定如法文。
中　　華　　民　　國　　96　　年　　1 　　月　　5   　日
                         第一庭審判長法  官　王立杰
                                     法  官　楊莉莉
                                     法  官　周玫芳
上為正本係照原本作成。
如不服本裁定，應於送達後10日內向本院提出抗告狀（須按他造
人數附繕本）。
中　　華　　民　　國　　96　　年　　1 　　月　　5   　日
            　　　　　　           　書記官  何閣梅
